臺灣臺中地方法院刑事判決　　　　　　100年度交訴字第386號
公　訴　人　臺灣臺中地方法院檢察署檢察官
被　　　告　吳嘉
上列被告因肇事逃逸案件，經檢察官提起公訴（100年度偵字第
15562號），被告於準備程序時就被訴事實為有罪之陳述，本院
於聽取當事人之意見後，經合議庭裁定由受命法官獨任進行簡式
審判程序，判決如下：
    主    文
吳嘉犯肇事致人傷害逃逸罪，處有期徒刑陸月，如易科罰金，
以新臺幣壹仟元折算壹日。
    犯罪事實
一、吳嘉於民國100年5月30日下午，騎乘車牌號碼JOK-830號
    重機車，沿臺中市東勢區舊東勢高工旁巷道由福新街往東坑
    路方向行駛，於同日下午6時37分許，行經舊東勢高工旁巷
    道R48施工告示牌附近時，原應注意在未劃有分向標線之道
    路與其他車輛交會時，應減速慢行，且應注意車前狀況，隨
    時採取必要之安全措施，而依當時之情狀，並無不能注意之
    情事，竟疏未注意及此，貿然前行，適同一時、地，有陳淑
    玲騎乘車牌號碼GU7-823號重型機車附載蔡沛汝，沿同巷道
    由相反方向駛來，吳嘉因上述疏失，於見陳淑玲所騎乘之
    機車駛來欲閃避之已然不及，兩車遂發生碰撞，並均人車倒
    地，陳淑玲因而受有2個腳趾骨骨折、開放性傷口等傷害，
    而蔡沛汝則受有左膝蓋擦傷等傷害（吳嘉過失傷害部分，
    未據告訴）。詎吳嘉明知陳淑玲、蔡沛汝二人受傷，竟基
    於肇事逃逸之故意，未報警或通知救護車並留下救護傷者、
    等候警到場處理，隨即起身繼續騎乘前揭機車逃逸。嗣經警
    據報後前往處理，並經調閱附近路口監視器錄影後，始查悉
    上情。
二、案經臺中市政府警察局東勢分局報請臺灣臺中地方法院檢察
    署檢察官偵查起訴。
    理    由
一、本件被告吳嘉所犯係死刑、無期徒刑、最輕本刑為三年以
    上有期徒刑以外之罪，其於本院準備程序時就被訴事實為有
    罪之陳述，經告知簡式審判程序之旨，並聽取公訴人、被告
    及辯護人之意見後，本院合議庭認為適宜而裁定由受命法官
    獨任進行簡式審判程序；又本件既經本院合議庭裁定由受命
    法官獨任行簡式審判程序，是其證據之調查，即不受刑事訴
    訟法第159條第1項、第161條之2、第161條之3、第163條之1
    及第164條至第170條規定之限制，附此敘明。
二、上揭犯罪事實，業據被告吳嘉坦承不諱，核與證人陳淑玲
    、蔡沛汝於警詢、偵訊時證述情節相符，復有警員職務報告
    1紙、道路交通事故現場圖、道路交通事故調查報告表(一)(二)
    、車號查詢重型機車車籍資料、現場照片、監視器錄影翻拍
    照片及診斷證明書等可佐，被告之自白核與事實相符，堪以
    信憑。本案事證明確，被告有上揭犯行，洵堪認定。被告就
    其肇事逃逸之原因，辯稱當天伊母親要自殺，伊要趕回家去
    處理云云，惟遍查本案卷證並無證據可證明其所辯屬實，是
    其此部分辯解難以採信。至於被告提出其母親因患有慢性腎
    炎合併尿毒症、妄想型精神分裂症而於100年7月22日至東勢
    區農會附設農民醫院門診之診斷證明書及其母親之身心障礙
    手冊，核與本案發生時間不符，自與本案無關，而無審酌之
    必要，附此敘明。
三、核被告吳嘉所為，係犯刑法第185條之4之肇事逃逸罪。爰
    審酌被告駕駛重型機車，因過失肇事致被害人陳淑玲、蔡沛
    汝等人人車倒地而受傷，竟未留於現場採取救助之措施，即
    騎車離去，罔顧道路交通法規及被害人之身體權益，誠屬可
    議。惟其事後已和被害人陳淑玲等人達成和解，業據被告於
    本院審理時供述及證人陳淑玲於偵訊時證述在卷，且坦承犯
    行，節省司法資源，堪認犯後態度良好等一切情狀，量處如
    主文所示之刑，並諭知易科罰金之折算標準。
四、據上論斷，應依刑事訴訟法第273條之1第1項、第299條第1
    項前段，刑法第185條之4、第41條第1項前段，判決如主文
中    華    民    國   100    年    11    月    21    日
                  刑事第八庭    法  官 許文碩
以上正本證明與原本無異。
如不服本判決應於收受送達後10日內向本院提出上訴書狀，並應
敘述具體理由；其未敘述上訴理由者，應於上訴期間屆滿後20日
內向本院補提理由書（均須按他造當事人之人數附繕本）「切勿
逕送上級法院」。
                                 書記官 黃舜民
中    華    民    國   100    年    11    月    21    日